Minutes et répertoires du notaire Nicolas POTDEVIN, 29 décembre 1612 - 8 mai 1623 (étude XIX)
Archives nationales
- Minutes de Nicolas POTDEVIN, 1612 - 1623; MC/ET/XIX/380 - MC/ET/XIX/391
  - Minutes. 1621, MC/ET/XIX/388
    - LE REDDE (Antoine) procureur de la Chambre du Roi r. des Garnisons paroisse Saint-J. en Grève § Bail à titre de rentes par Antoine LE REDDE à Pierre CHARPENTIER et Jean MAUPILLÉ vignerons d'une maison couverte de tuiles située au hameau du fort du bois, 27 décembre 1621; MC/ET/XIX/388; fol. II/C/XI
  - Minutes. 1622, MC/ET/XIX/389
    - LA VERGNAYE (Jean de) + principal commis du greffe des requêtes du Palais § Quittance par les héritiers de Jean de LA VERGNAYE et Marie HIEROSME sa veuve à Jehan ZAMET chevalier seigneur et G/ve/ de Murat Billy Jean de LA VERGNAYE, 6 janvier 1622; MC/ET/XIX/389; fol. II/C/IIII/XX/XIIII
      quittance; La Vergnaye, Jean de
    - SAINCTOT (Pierre de) Conseiller et bourgeois de Paris; demeurant r. Neuve Saint-Magloire paroisse Saint-Leu Saint-Gilles § Bail durant 6 ans par Pierre de SAINCTOT à R.P. André FREMIOT patriarche et archevêque de Bourges d'une gde maison lui appartenant située Place Royale attenant au gd pavillon qui conduit aux minimes moy. 1500 £. par an, 10 janvier 1622; MC/ET/XIX/389; fol. II/C/IIII/XX/XII
      bail; Sainctot, Pierre de
    - CHARPENTERIE (marché de) § Bail au rabais adjugé à Pierre BOYER maître charpentier hors la porte Saint-Antoine et marché conclu avec le Roi pour continuer les travaux d'entretien de. .. au château du LOUVRE et autres bâtiments royaux à la suite du désistement de Gilles LE REDDE pourvu de la charge de maître général des oeuvres de Charp. ds bat. du Roi moy. 352 £ts, 18 janvier 1622; MC/ET/XIX/389; fol. II/C/LVII
      bail; marché; charpentier
    - Contrat d'apprentissage pour 5 ans au profit de François Champenois, âgé de 14 ans, fils de feu Claude Champenois, marchand à Villeneuve-le-Comte, et Catherine Codé, entre son oncle Noël Champenois, maître d'hôtel de M. de Fourcy, demeurant rue de Jouy, et Michel Potier, maître peintre, demeurant rue des Rosiers, paroisse Saint-Gervais, moyennant 150 l.: 30 fin février, 30 à la fin de chaque année., 25 janvier 1622; MC/ET/XIX/389
      Documents du Minutier central concernant les peintres, sculpteurs et graveurs au XVIIe siècle (1600-1650), par Marie-Antoinette Fleury et Martine Constans, tome II [études XI à XX, 2445 actes], Paris, Archives nationales, 2010, notice n°1828 (instrument de recherche imprimé dématérialisé, certaines notices sont plus détaillées dans la version intégrale accessible en ligne par la rubrique 'Autres instruments de recherche', voir contexte dans le Plan d’orientation général - Notaires de Paris, guides thématiques du Minutier).
    - Arrêté de comptes entre Michel Potier, maître peintre, et François Bernier, compagnon chirurgien, demeurant rue Saint-Antoine, pour toutes leurs affaires et différends: il paie à Bernier les 4 l. qu'il lui doit., 27 janvier 1622; MC/ET/XIX/389
      Documents du Minutier central concernant les peintres, sculpteurs et graveurs au XVIIe siècle (1600-1650), par Marie-Antoinette Fleury et Martine Constans, tome II [études XI à XX, 2445 actes], Paris, Archives nationales, 2010, notice n°1829 (instrument de recherche imprimé dématérialisé, certaines notices sont plus détaillées dans la version intégrale accessible en ligne par la rubrique 'Autres instruments de recherche', voir contexte dans le Plan d’orientation général - Notaires de Paris, guides thématiques du Minutier).
    - DESSENETZ (Jehan) + § Transport de droits de la succession de Jehan DESSENETZ et de Jeanne LE PICART son ep., 1er février 1622; MC/ET/XIX/389; fol. II/C/LXXIV
      transport de droits; Dessenetz, Jehan
    - Contrat de mariage de François Boullyé, maître boursier colletier, demeurant près du monastère des filles de l'Ave-Maria, fils de feu Hector Boullyé, procureur en l'élection de Paris, et Catherine Fagot, avec Anne de La Vallette, fille des feus Jean de La Vallette, écuyer, sieur de La Vessière, et Marguerite de Longueval, demeurant chez son frère Charles de La Vallette, peintre près de l'Ave-Maria. Régime: communauté. Dot: 2 000 l. (1 200 en deniers comptants, 800 en meubles). Douaire: 500 l., 4 février 1622; MC/ET/XIX/389
      Documents du Minutier central concernant les peintres, sculpteurs et graveurs au XVIIe siècle (1600-1650), par Marie-Antoinette Fleury et Martine Constans, tome II [études XI à XX, 2445 actes], Paris, Archives nationales, 2010, notice n°1267 (instrument de recherche imprimé dématérialisé, certaines notices sont plus détaillées dans la version intégrale accessible en ligne par la rubrique 'Autres instruments de recherche', voir contexte dans le Plan d’orientation général - Notaires de Paris, guides thématiques du Minutier).
    - QUAI DES ORMES maison à l'enseigne de 3 piliers paroisse Saint-Gervais § Bail durant 4 ans par Abraham THENART procureur en la Ch. des Comptes demeurant r. des Escouffles paroisse Saint-Gervais à Claude PRIGALOT marchand bourgeois de Paris d'une maison située QUAI DES ORMES moy. 350 L. par an, 11 février 1622; MC/ET/XIX/389; fol. II/C/LXXI
    - CHEVALLIER (Marthurin) soldat au régiment des gardes du Roi de la compagnie du sieur de Tolade demeurant gde rue du faubourg Saint-Marcel paroisse Saint-Hypolite § Donation par Mathurin CHEVALLIER à Jean et Louise LYNART frère et soeur, enfants de Jean LYNART compagnon charpentier et de feue Nicole CHEVALLIER son épouse soeur dudit donataire de ce qui provient de la succession de feu Blaise CHEVALLIER maître boulanger à Château Thierry, son père, 14 février 1622; MC/ET/XIX/389; fol.II/C/LXIX
      donation; Chevallier, Marthurin
    - Association à égalité entre François Riquier, maître peintre, demeurant rue Saint-Martin, paroisse Saint- Nicolas-des-Champs, et Charles de La Vallette, peintre, demeurant près de l'Ave-Maria,paroisse Saint-Paul, pour tous les ouvrages de peintures qu'ils entreprendront désormais. L'un ne pourra quitter l'association sans le consentement de l'autre., 15 février 1622; MC/ET/XIX/389
      Documents du Minutier central concernant les peintres, sculpteurs et graveurs au XVIIe siècle (1600-1650), par Marie-Antoinette Fleury et Martine Constans, tome II [études XI à XX, 2445 actes], Paris, Archives nationales, 2010, notice n°1938 (instrument de recherche imprimé dématérialisé, certaines notices sont plus détaillées dans la version intégrale accessible en ligne par la rubrique 'Autres instruments de recherche', voir contexte dans le Plan d’orientation général - Notaires de Paris, guides thématiques du Minutier).
    - RICHARD (Jean) potager de la bouche de la Reine demeurant en l'hôtel de Schauberg rue Saint-Honoré § Mariage de Jean RICHARD avec Catherine LE GROS fille de Pierre LE GROS maître vitrier et de Catherine CERTAIN son épouse, 20 février 1622; MC/ET/XIX/389; fol. II/C/LXIIII
      contrat de mariage; Richard, Jean
    - GAULTIER (Alexandre) juré en charpenterie r. du g/d/ chantier paroisse Saint-Nicolas-des-Champs § Déclaration par laquelle. .. fils et héritier de feue Charlotte COCHON veuve en seconde noce de Jehan DESFOSSÉS juré du Roi en charpenterie, et en première noce de Jehan GAULTIER juré du R. en charpenterie concernant l'adjudicateur d'une maison à PONTOISE saisie à la requête dud. DES FOSSÉS sur défunt Nicolas LEMERCIER, 25 février 1622; MC/ET/XIX/389; fol. II/C/LVIX
      déclaration; Gaultier, Alexandre
    - BOYER (Pierre) maître charpentier demeurant hors et près la porte Saint-Antoine paroisse Saint-Paul § Procuration par. .. pour en son nom recouvres des trésoriers des bat. du Roi ts les derniers qui sont ou pourront lui être dues depuis le 1er janvier dernier pour ts les ouvrages exécutés pour le Roi tant au Louvre qu'aux Tuileries, Bastille, Vincennes etc..., 27 février 1622; MC/ET/XIX/389; fol. II/C/LV
      procuration; Boyer, Pierre
    - CHARPENTERIE (marché de) § Bail au rabais marché par lequel Pierre BOYER maître charpentier demeurant hors et proche la porte Saint-Antoine promet au Roi stipullant pour lui Jehan de FOURCY conseiller aux conseils d'etat et privé, Intendant de sa bat. en la présence de Jehan de DONON conseiller du Roi, Contrôleur de ses bâtiments, de faire les travaux de. .. nécessaires au château de VINCENNES moy. 382 £ 10 sos par cent de bois. Copie de la requête adressée aud. F par Gilles LE REDDE maître gen. des oeuvres de charp. des bat. du Roi demandant à être relevé dud. marché, 27 février 1622; MC/ET/XIX/389; fol. II/C/LVI
      bail; charpentier
    - BRY (Mathurin) tailleur de pierre r. de la Mortellerie paroisse Saint-Paul § Bail durant 4 ans par Abraham THENART procureur à la Ch. des Comptes à. .. d'une maison r. de la Mortellerie paroisse Saint-Gervais à l'enseigne des 3 piliers moy. 225 £. par an, 28 février 1622; MC/ET/XIX/389; fol. II/C/LVIII
      bail; Bry, Mathurin
    - Devis de charpenterie établi par Gilles Le Redde maître genéral des oeuvres de Charpenterie des bâtiments du Roi, Ponts et Chaussées de France juré dudit état, demeurant rue des Tournelles, paroisse Saint-Paul, pour travaux à faire en la maison de Jacques Vassart, bourgeois de Paris, rue Beaurepaire, paroisse Saint-Sauveur, située rue des deux portes de ladite paroisse arrêtés à la somme 1 580 livres tournois. Pas de marché., 28 février 1622; MC/ET/XIX/329; fol.
      devis; charpentier
    - VITRIER (apprentissage de) § Mise en apprentissage durant 4 ans par Marguerite GALLARD, veuve de Pierre JOURDAIN, reconsteur de bois d'Estame r. Saint-Antoine, paroisse Saint-Paul, de Pierre V., son fils âgé de 20 ans, chez Pierre LE GROS, maître vitrier en lad. rue Saint-Antoine, moy. La somme de 36 Lts, 1er mars 1622; MC/ET/XIX/389; fol. II/C/VII
      contrat d'apprentissage; Gallard, Marguerite; Jourdain, Pierre; V., Pierre; Le Gros, Pierre
    - LE REDDE (Gilles) maître Gen. des oeuvres des Charp. des bât. du Roi Ponts et Chaussée de France Juré du Roi en charpenterie demeurant r. du Parc paroisse Saint-Paul § Transport par .. à Antoine LE REDDE son frère procureur du Roi au Châtelet de Paris demeurant r. des Garnisons paroisse Saint-J. en Grève de la somme de 1280 Lts à laquelle Jacques VASSART est abrogée envers led. cédant pour reste des 1580 L. montant des travaux de charpenterie exécutée par led. .. en la maison dud. V. située dans 2 portes oblig. en suite du devis du 28 février dernier, 1er mars 1622; MC/ET/XIX/389; fol. II/C/VI
      obligation; devis; Le Redde, Gilles
    - PHELYPEAUX (Paul) + seigneur de Pontchartrain conseiller aux conseils d'état et privé Secrétaire des commandements du Roi demeurant r. Saint-Th. du Louvre § Contrat d'échange entre Anne de BEAUHARNAIS veuve de Paul PHELYPEAUX tutrice de ses enfants mineurs et Raymond PHELYPEAUX seigneur d'Herbault conseiller aux conseiller du Roi, Secr. des Commandement du Roi demeurant quai des Célestins, en présence de Jacob PHELYPEAUX conseiller au Parlement, subrogé tuteur, 5 mars 1622; MC/ET/XIX/389; fol. II/C/LVIII
      échange; Phélypeaux, Paul
    - PHELYPEAUX (Jehan) sr de Villesanin; conseiller aux conseiller du roi; maître ordinaire en sa Ch. de Comptes demeurant r. et prés la pl. Royale § Déclaration par Jehan PHELYPEAUX concernant la vente qui lui fut faite de la place du greffe du baillage et chadellemt de moulins et Bonmoulins moy. 1133 Lts, 10 mars 1622; MC/ET/XIX/389; fol. II/C/XLIII
      acte de vente; déclaration; Phélypeaux, Jehan
    - SAINT MARTIN (rue) maison des deux moutons § Bail durant 6 ans par Jacques HALLÉ conseiller du roi maître ordinaire en sa Ch. de Comptes à Thimoléon HOTMAN conseiller du Roi, trésorier gén. de France d'une maison rue SAINT MARTIN moy. 450 L. par an, 10 mars 1622; MC/ET/XIX/389; fol. II/C/XLI
      bail; Saint Martin, rue
    - Marché entre Johan Lintlaer, allemand de nation, ingénieur des pompes et fontaines artificielles du roi, demeurant sur le Pont Neuf, et Jean de Fourcy, stipulant pour le roi, pour l'entretien des pompes et tuyaux des fontaines artificielles du Pont Neuf, selon le marché du 22 avril 1608. Fourcy promet 1 000 l. par an pour entretien et nettoyage de la pompe du Pont Neuf, de la conduite de l'eau au jardin des Tuileries, appelé auparavant jardin des Cyprès, du bassin et réservoir au cloître Saint-Germain-l'Auxerrois, des fontaines du quai de l'École et du jardin neuf du Louvre, du vivier du grand jardin du palais des Tuileries, et des futures fontaines des parterres des Tuileries, et pour vidange et entretien des tuyaux conduisant à ces différents bassins moy.1000 L. par an., 12 mars 1622; MC/ET/XIX/389
      Documents du Minutier central concernant les peintres, sculpteurs et graveurs au XVIIe siècle (1600-1650), par Marie-Antoinette Fleury et Martine Constans, tome II [études XI à XX, 2445 actes], Paris, Archives nationales, 2010, notice n°1425 (instrument de recherche imprimé dématérialisé, certaines notices sont plus détaillées dans la version intégrale accessible en ligne par la rubrique 'Autres instruments de recherche', voir contexte dans le Plan d’orientation général - Notaires de Paris, guides thématiques du Minutier).
    - DONON (Jehan de) sr de Chastres en Brie conseiller du roi Contrôleur de ses bat. § Procuration par. .. à François GRIGNON avocat au Parlement pour recevoir les sommes provenant des fermes appartenant à François et Pierre de DONON, frères, ses neveux, 12 mars 1622; MC/ET/XIX/389; fol. II/C/XXXVI
      procuration; Donon, Jehan de
    - BLOIS § Transport par Pierre JAMET sieur de Audun écuyer des écuries du Roi demeurant à Blois à Raymond PHELYPEAUX seigneur d'Herbault du droit de bail d'une maison située ds la basse cour du château de BLOIS moyennant 1000 l., 17 mars 1622; MC/ET/XIX/389; fol. II/C/XXVIII
    - GRANGIER (Lucrèce) veuve de François Hotmann seigneur de Mortefontaine conseiller aux conseils d'état et privé, ambassad. des Suisses et Grisons § Accord entre Eléonore MERLIN veuve de Jehan de SANCERRE conseiller du Roi, Contrôleur de son argenterie et Lucrèce GRANGIER et Philippe H. leur fils concernant la vente de l'office de contrôleur de l'argenterie appartenant aud. Défunt, moy. la somme de 100 000 Lts., 18 mars 1622; MC/ET/XIX/389; fol. II/C/XXV
      acte de vente; accord; Grangier, Lucrèce
    - SANCERRE (Jean de) + conseiller du roi Contrôleur de son argenterie § Inventaire des titres et papiers délivrés par Eléonor MERLIN veuve de. .. à Lucrèce GRANGIER veuve de François HOTMAN chez. seigneur de Mortefontaine conseiller aux conseils d'état et privé ambassadeur des Suisses et Grisons et Philippe H. leur fils conformément au contrat conclu le 18 août concernant la composition de l'office de contrôleur de l'argenterie du Roi, 20 mars 1622; MC/ET/XIX/389; fol. II/C/XXIIII
      inventaire; Sancerre, Jean de
    - CERTIEUX (Charles) écuyer sieur de Bouqueval gent. ordinaire du Maréchal de Vitry demeurant en son hôtel près les minimes de la pl. Royale § Donation par Charles CERTIEUX à Catherine de GUILLEBON au service de madame d'Herbault de la moitié lui appartenant de la terre et seigneurie de BOUQUEVAL située en Beauvaisis, 20 mars 1622; MC/ET/XIX/389; fol. II/C/XXIII
      donation; Certieux, Charles de
    - MACONNERIE (marché de) § Devis et marché par lequel Nicolas HUART maître maçon aux galeries du Louvre promet à Pierre CHANDELLIER audit bourgeois de Paris de faire les travaux de. .. en sa maison près le port Saint-Paul moi 7l. par toise d'ouvrage, 21 mars 1622; MC/ET/XIX/389; fol. II/C/XXII
      devis; marché; Huart, Nicolas; Chandelier, Pierre; maçon
    - GAILLARD (Elisabeth de) veuve de Louis PICOT sr de Santeny § Inventaire après la décès de Elisabeth de GAILLARD à la requête d'Antoine PICOT seigneur et b/on/ de Puiset son fils, 22 mars 1622; MC/ET/XIX/389; fol. II/C/XVIII
      inventaire; Gaillard, Elisabeth de
    - SUBLET (Jehan) conseiller du roi Contrôleur provincial et ordinaire des guerres r. de Jouy paroisse Saint-Paul § Transport par Jehan SUBLET à Pierre DISSIER trésorier payeur de la gendarmerie de Pr. r. de la Verrerie du droit à bail qui lui fut fait de la maison ds laquelle il demeure moy. 350 L. par an, 22 mars 1622; MC/ET/XIX/389; fol. II/C/XVI
      bail; Sublet, Jehan
    - MANISSIER (Philippe) Vve d'Anthoine de Redde bourgeois de Paris r. des Garnisons paroisse Saint-J. en Grève § Bail durant 4 ans par Philippe MANISSIER tutrice de Henry LE R. son fils mineur et se portant fort de ses autres enfants, à Violaine LUCERNE veuve de François de SANZAY, secr. de la chambre du Roi, banquier bourgeois de Paris d'une maison lui appartenant située pl. Royale des laquelle demeure cette dernière depuis 4 ans moy. 700 L. par an, 7 avril 1622; MC/ET/XIX/389; fol. II/C/III
    - MASSE (Etienne) m maçon r. de Périgord au Marais § Quittance par. .. à Pierre GUERIN écuyer de cuisine du duc de Nemours d'une somme de 1112 Lts sur ce qui se trouve lui être du pour toise et réceptions d'ouvrages à entreprendre en une maison rue de Bracque près l'hôtel de montmorency appartenant aud. G. et la succ. de Louise LERAMBERT sa femme conformément à 2 marchés conclus entre les partis. .., 8 avril 1622; MC/ET/XIX/389; fol. II/C/I
      quittance; Masse, Etienne
    - LE PELLETIER (Marin) sieur de Mesnault et de la Houssaye conseiller du roi maître ordinaire en sa Ch. des Comptes r. des Lions paroisse Saint-Paul § Bail durant 6 ans par Marin LE PELLETIER à Jean DARET b. de Mantes des offices de COMMISSAIRE DES TAILLES de l'élection de Mantes moy. 740 L. par an, 8 avril 1622; MC/ET/XIX/389; fol. II/C/II
    - MACONNERIE (marché de) § Bail au rabais et marché par lequel René FLEURY maître maçon quai des Célestins paroisse Saint-Paul promet du Roi, stipulant pour lui Jean de FOURCY sieur de Chessy cons. aux conseiller d'État et privé, surintendant de ses bâtiments, en la présence de Jean de DONON conseiller du Roi contrôleur de ses bâtiments de faire les travaux de. .. pour revêtir le pourtour ds fosses du château de MADRID et empêcher l'éboulement de terres moi 24 l. 15 sol. ts. par toise d'ouvrage, 12 avril 1622; MC/ET/XIX/389; fol. IX/XX/XVII
      bail; marché; Fleury, René; Fourcy, Jean de; Donon, Jean de; maçon
    - BULLARD (Lienard) cocher de m/r/ Fraguier conseiller du roi Trésorier des gardes sc et etr. payeur de la gendarmerie de France § Testament de Lienard BULLARD, 14 avril 1622; MC/ET/XIX/389; fol. IX/XX/XVI
      testament; Bullard, Liénard
    - LE PELLETIER (Marin) sr de Mesnault et de la Houssaye conseiller du roi maître ordinaire en sa Ch. des Comptes r. des Lions paroisse Saint-Paul § Vente par Estienne CHARBONNIER, vigneron à Bougival à Marin LE PELLETIER de terres situées du CHESNAY moy. 38 L. 5 sols, 15 avril 1622; MC/ET/XIX/389; fol. IX/XX/XI
    - EPINAY (terroir d') proche Saint-Denis § Titre Nouvel par Marc MILLESANT vigneron à EPINAY d'une maison située aud. lieu provenant de la succession de Jehan FONTAINE maître gen. des oeuvres de charp. des bat. du Roi, 18 avril 1622; MC/ET/XIX/389; fol. IX/XX/X
      titre nouvel; Epinay, terroir d'
    - CANTO (Jehan) cy devant commis. examin. au Châtelet § Donation par Jehan CANTO à Charles CANTO son fils aîné avocat au Parlement de tous les droits lui appartenant en 4 maisons rue Saint-Antoine (détails précis sur l'emplacement de ces maisons), 4 mai 1622; MC/ET/XIX/389; fol. VIII/XX/XVII
      donation; Canto, Jean
    - BOURGES (clergé de) § Constitution par le clergé de BOURGES à Jehan LE NAIN sieur de Cravant cons. du Parlement de 937 l. de rentes moyennant 15 000 l.ts., 11 mai 1622; MC/ET/XIX/389; fol. VIII/XX/X
      constitution de rente; Bourges (Cher)
    - FOURCY (Jehan de) sr de Chessy conseiller aux Conseils du Roi Superintendant de ses bâtiments § Quittance par le procureur de Louis DALLOGNY chevalier des Ordres du Roi, conseiller aux conseils d'état et privé à .. d'une somme de 12000 £ qu'il était obligé suivant obligations précédentes, 12 mai 1622; MC/ET/XIX/389; fol. VIII/XX/VIII
      obligation; quittance; Fourcy, Jehan de
    - BEAUVAIS (rue de) paroisse Saint-Germain-l'Auxerrois § Bail durant 6 ans par les religieuses de l'abbaye Saint-Aantoine des Champs à Noël THIBAULT maréchal ferrant de la compagnie du Comte de Soissons d'une maison située de rue de BEAUVAIS leur appartenant moyennant 300 l. par an, 19 mai 1622; MC/ET/XIX/389; fol. VIII/XX/XIIII
      bail; Beauvais (rue de)
    - LE REDDE (Gilles) maître Gen. des oeuvres de Charp. des bat. du Roi Ponts et Chaussées de Fr. juré en charpenterie § Interpellation par Ad. BRUSSIN bourgeois de Paris ayant charge de .. à Michel de GROSPARNY conseiller du Roi, trésorier et receveur des Ponts et Chaussée de Fr. pour obtenir le paiement de 10 000 L. pour la réfection du PONT AUX CHANGEURS conformément au mandement du 15 juin 1620 à prendre sur sa charge de l'année 1620, 24 mai 1622; MC/ET/XIX/389; fol. VII/XX/XV
      Le Redde, Gilles
    - LE REDDE (Gilles) maître gen. des oeuvres de charp. des bat. du Roi Ponts et Chaussées de Fr. juré du Roi en charpenterie § Interpellation par Adrian BRUSSIN de P. ayant charge de .. à Nicolas SERVYENT conseiller du Roi, trésorier des parties casuelles pour obtenir le paiement de 6000 L., 28 mai 1622; MC/ET/XIX/389; fol. VII/XX/XVI
    - DU LAURENS (Antoine) avocat au Conseil privé du Roi § Quittance par les religieuses de Saint-Antoine-des-Champs à Antoine DU LAURENS et Marie ROBERT son épouse de la somme de 1500 Lts qu'ils doivent aud. couvent à l'occasion de la profession de foi de leur fille Marie ds led. couvent, 30 mai 1622; MC/ET/XIX/389; fol. VI/XX/X
      quittance; Du Laurens, Antoine
    - FOURCY (Jehan de) sieur de Chessy conseiller aux conseils d'état et privé Surintendant des bat. du Roi § Quittance par .. à Claude LE TONNELLIER conseiller aux conseils d'état et privé, procureur gén. en la Cour des Aides d'une somme concernant l'office héréditaire de Contrôleur, visiteur, marqueur de cuir à Rouen dont lad. F. était l'un des propriétaires, 31 mai 1622; MC/ET/XIX/389; fol. VII/XX/VIII
      quittance; Fourcy, Jehan de
    - COLLO (Estienne) procureur en la Chambre des Comptes rue de Jouy paroisse Saint-Paul § Inventaire après le décès de Estienne COLLO à la requête d'Elisabeth GODEFROY sa veuve, tutrice d'Elisabeth et Marie COLLO ses enfants mineurs et ses autres enfants, 3 juin 1622; MC/ET/XIX/389; fol. VII/XX/VII
      inventaire après décès; Collo, Etienne
    - VILLENEUVE SAINT GEORGES § Bail durant 6 ans par Simon BEDEAU maître scellier lormier r. Saint-Antoine, tuteur des enfants mineurs de défunts Abel COCHET huissier des Comptes et de Perrette BEDEAU leur père et mère à Innocent HOLLANDE marchand à VILLENEUVE SAINT GEORGES d'une maison et jardin situés aud. lieu moy. 42 L. par an, 4 juin 1622; MC/ET/XIX/389; fol. VII/XX/X
    - LE REDDE (Gilles) maître Gen. des oeuvres de Charp. des bat. du Roi Ponts et Chaussées de France demeurant rue neuve du Parc paroisse Saint-Paul de présent à Vorpillière paroisse de Saint-Cir près Jouarre § Bail durant 9 ans par .. à François DOUERRE laboureur en la paroisse de Jouasses d'une maison et ferme située à VORPILLIERE - Redevances en nature; Vente de terres à .. situées aud. lieu, 14 juin 1622; MC/ET/XIX/389; fol. VII/XX/
      acte de vente; bail; Le Redde, Gilles
    - Contrat d'échange entre Pierre Fieffé, notaire au Châtelet, demeurant rue Saint-Antoine, paroisse Saint-Paul, et Thomas de Bragelongne, écuyer, commissaire des guerres, demeurant rue de Thorigny, de 100 l. de rente., 18 juin 1622; MC/ET/XIX/389
      échange; Saint-Antoine (rue); Thorigny (rue de); Bragelongne, Thomas de; Fieffé, Pierre; commissaire des guerres (Ancien Régime); notaire
    - GUÉRY (François) décédé conseiller du Roi, Receveur général des finances à Moulins § Quittance par Michelle PICOT veuve de François GUÉRY demeurant aux Halles paroisse Saint-Eustache aux religieuses de Saint-Antoine-des-Champs de la somme de 990 Lts concernant la profession de foi d'Elisabeth G. sa fille aud. Couvent., 20 juin 1622; MC/ET/XIX/389; fol. VI/XX/XV